【裁判字號】    97,交抗,563
【裁判日期】    970529
【裁判案由】    違反道路交通管理處罰條例
【裁判全文】
臺灣高等法院交通事件裁定             97年度交抗字第563號
抗  告  人
即受處分人  甲○○
上列抗告人即受處分人因違反道路交通管理處罰條例案件，不服
臺灣臺北地方法院中華民國九十七年四月二十四日所為裁定（九
十七年度交聲字第八八七號），提起抗告，本院裁定如下：
    主  文
抗告駁回。
    理  由
一、原裁定意旨略以：異議人即受處分人甲○○所有之車號ＣＪ
    Ｖ－３９９重型機車，於民國九十三年三月二十日上午十時
    七分許，停放在臺北市○○○路一九九巷劃有黃色網狀線禁
    止臨時停車之處所，因有「停車位置不依規定」之違規行為
    ，經執勤人員採證以北市交停字第１ＡＤ１１１７９０號通
    知單舉發，原處分機關依道路交通管理處罰條例第五十六條
    第一項第九款之規定，裁處新臺幣六百元之罰鍰。受處分人
    不服聲明異議，經原審調查後認受處分人係在禁止臨時停車
    處所停車，其異議雖無理由，但原處分適用法規有誤，故而
    撤銷原處分，改依道路交通管理處罰條例第五十六條第一項
    第一款、違反道路交通管理事件統一裁罰基準表之規定，處
    以新臺幣六百元之罰鍰。
二、抗告意旨略以：長庚醫院臺北院區周遭均無機車停車格，對
    求診之民眾造成重大不便，尤其受處分人係罹患退化性關節
    炎，無法長程步行，將機車停放在劃有黃色網狀線之處所，
    實係情非得已，開單之員警應審查民眾之事實需求，不應胡
    亂拍照開單，建請召集開單員警與受處分人到庭對質以釐清
    是非云云。
三、按「汽車停車時，應依左列規定：一、禁止臨時停車處所不
    得停車」；「汽車駕駛人停車時，有左列情形之一者，處新
    臺幣六百元以上一千二百元以下罰鍰：一、在禁止臨時停車
    處所停車者」，道路交通安全規則第一百十二條第一項第一
    款、道路交通管理處罰條例第五十六條第一項第一款分別定
    有明文。又上開條文所稱之「汽車」，均包括機車在內，此
    觀道路交通安全規則第二條第一項第一款、道路交通管理處
    罰條例第三條第八款即明。
四、本院查：
  (一)受處分人甲○○所有車號ＣＪＶ－３９９重型機車，於九十
    三年三月二十日上午十時七分許，停放在臺北市○○○路一
    九九巷劃有黃色網狀線之處所，為警照相舉發之事實，業據
    受處分人所自承，並有採證相片一幀、臺北市停車管理處九
    十七年三月二十六日北市停四字第０九七三一五六七二００
    號函一紙在卷可稽。按「黃色網狀線，用以告示車輛駕駛人
    禁止在設置該標線之範圍內臨時停車，防止交通阻塞」，道
    路交通標誌標線號誌設置規則第一百七十三條第一項前段定
    有明文，是以，汽車駕駛人在劃設有黃色網狀線之範圍內，
    自不得臨時停車。又上開處所所劃設之黃色網狀線，其線條
    、顏色均清晰可見，此有上開採證照片可佐，顯見受處分人
    在黃色網狀線內違規停車之事實至為明確。
  (二)受處分人以長庚醫院臺北院區周邊無適當停車格位、伊無法
    長程步行云云。然受處分人違規地點確為臺北市○○○路一
    九九巷劃有黃色網狀線之標線處，且該標線係臺北市交通管
    制工程處所劃設，為合法列管之標線，臺北市道路交通標誌
    標線之設置，乃臺北市交通管制工程處本於法令授權範圍內
    ，基於權責對於各項行政措施包括道路設計、交通號誌、標
    誌、標線之設置與更動等事項，為具體裁量、規劃，俾達到
    道路使用效能、維持交通秩序及保障道路使用人往來便利與
    安全之行政目的，除行政措施明顯違法外，法院無從審查行
    政機關基於裁量權限所為標線規劃是否適當之問題。是以在
    上開禁止臨時停車標線尚未變更前，受處分自應遵守標線之
    指示，不得以己身便利而不遵守，或以「行之有年」、「情
    非得已」等，作為己身違規行為免罰之理由。
五、綜上所述，本件受處分人所有之車號ＣＪＶ－３９９號重型
    機車，確有於上開時、地在禁止臨時停車之黃色網狀線處所
    違規停放之事實，洵堪認定。原審同此認定，爰撤銷原處分
    適用法規不當部分，改依道路交通管理處罰條例第五十六條
    第一項第一款、違反道路交通管理事件統一裁罰基準表，對
    受處分人處罰鍰新臺幣六百元，認事用法並無違誤。受處分
    人猶執陳詞提起本件抗告，依諸前揭各節說明並無可採，至
    其請求傳喚警員對質一節，因受處分人對停車之事實並不爭
    執，所請對質核無必要，附此敘明。是本件抗告為無理由，
    應駁回之。
據上論斷，依道路交通案件處理辦法第二十六條、道路交通管理
處罰條例第八十九條、刑事訴訟法第四百十二條，裁定如主文。
中    華    民    國    97    年    5     月    29    日
                  刑事第四庭  審判長法  官  沈宜生
                                    法  官  陳國文
                                    法  官  鄭水銓
以上正本證明與原本無異。
本裁定不得再抗告。
                                    書記官  劉貞達
中    華    民    國    97    年    5     月    29    日


司法院資訊處製作；財團法人民間司法改革基金會備份。
